臺灣高雄地方法院民事裁定
111年度聲字第132號
聲  請  人  鐘泓田  


相  對  人  元大商業銀行股份有限公司

法定代理人  翁健    
上列聲請人因本院88年度全字第6202號假扣押事件，聲請命相對
人限期起訴，本院裁定如下：
    主  文
聲請駁回。
    理  由
一、聲請意旨略以：聲請人之被繼承人鐘金作前遭保證責任高雄
    市第二信用合作社（下稱第二信用合作社）向本院聲請假扣
    押獲准，並經本院以民國88年度執全字第4817號執行假扣押
    ，對鐘金作所有之高雄市○○區○○段○○段000地號土地（下稱
    系爭土地）為假扣押查封登記。嗣大眾商業銀行於98年4月3
    0日概括承受第二信用合作社，大眾商業銀行又於107年1月1
    日與相對人合併，故第二信用合作社之資產、負債均由相對
    人承受。惟系爭土地遭假扣押查封登記後，相對人迄未提起
    本案訴訟，鐘金作去世後，系爭土地由聲請人繼承取得，為
    此依民事訴訟法第529 條第1 項規定，聲請裁定命相對人於
    一定期間內起訴等語。
二、按本案尚未繫屬者，命假扣押之法院應依債務人聲請，命債
    權人於一定期間內起訴，民事訴訟法第529條第1項定有明文
    。又民事訴訟法第529 條第1 項所謂法院應依債務人之聲請
    ，限期命債權人起訴者，以本案尚未繫屬者為限，如本案已
    繫屬於法院或經法院判決確定（包括已取得其他與確定判決
    有同一效力之執行名義之情形）者，自無依債務人之聲請，
    命債權人於一定期間內起訴之可言（最高法院77年度台抗字
    第32號裁定意旨參照）。
三、經查：
　㈠第二信用合作社前以第三人蔡秀英邀同鐘金作為連帶保證人
    ，先後於87年6月22日、87年9月7日、87年10月26日向第二
    信用合作社各借款新臺幣（下同）1500萬元、250萬元、250
    萬元，並均簽發至88年6月22日借款到期之借據各1紙為證，
    惟鐘金作有脫產之行為又拒不繳納利息為由，向本院聲請供
    擔保後，將鐘金作之財產在50萬元內予以假扣押，經本院於
    88年12月6日以88年度全字第6202號裁定准許假扣押，第二
    信用合作社隨即持該假扣押裁定聲請假扣押執行，經本院以
    88年度執全字第4817號受理後，即對鐘金作所有之系爭土地
    、高雄縣○○鄉○里○段000地號土地（權利範圍6/90）囑託查
    封登記，並於88年12月23日登記完畢等情，業經本院調取88
    年度全字第6202號、88年度執全字第4817號卷核閱而知，聲
    請人主張鐘金作所有之系爭土地曾受假扣押查封登記，確屬
    實情。
  ㈡聲請人固主張鐘金作之債權人在假扣押查封登記後，未曾向
    鐘金作提起本案訴訟，然查，第二信用合作社在假扣押查封
    登記前，已曾於88年5月間向本院聲請對蔡秀英、鐘金作核
    發支付命令，經本院於88年5月10日核發88年度促字第28298
    號支付命令，命蔡秀英、鐘金作應於支付命令送達後20日之
    不變期間內，向第二信用合作社連帶給付「1500萬元，及自
    88年1月22日起至清償日止，按年息9.3﹪計算之利息，暨自8
    8年1月22日起至清償日止，其逾期在6個月以內者，按上開
    利率10﹪，逾期超過6個月者，按上開利率20﹪計算之違約金
    ，並連帶賠償程序費用129元。」，該支付命令已於88年6月
    7日確定。嗣第二信用合作社又於88年9月間向本院聲請對蔡
    秀英、鐘金作核發支付命令，經本院於88年9月28日核發88
    年度促字第64618號支付命令，命蔡秀英、鐘金作應於支付
    命令送達後20日之不變期間內，向第二信用合作社連帶給付
    「①1500萬元，及自88年2月22日起至清償日止，按年息9.5﹪
    計算之利息，暨自88年2月22日起至清償日止，其逾期在6個
    月以內者，按上開利率10﹪，逾期超過6個月者，按上開利率
    20﹪計算之違約金。②250萬元，及自88年3月26日起至清償日
    止，按年息9.5﹪計算之利息，暨自88年3月26日起至清償日
    止，其逾期在6個月以內者，按上開利率10﹪，逾期超過6個
    月者，按上開利率20﹪計算之違約金。③250萬元，及自88年4
    月7日起至清償日止，按年息9.5﹪計算之利息，暨自88年4月
    7日起至清償日止，其逾期在6個月以內者，按上開利率10﹪
    ，逾期超過6個月者，按上開利率20﹪計算之違約金。並連帶
    賠償程序費用147元。」，該支付命令已於88年10月27日確
    定。假扣押查封登記後，第二信用合作社又於89年間向本院
    聲請對蔡秀英、鐘金作核發支付命令，經本院於89年6月5日
    核發89年度促字第35565號支付命令，命蔡秀英、鐘金作應
    於支付命令送達後20日之不變期間內，向第二信用合作社連
    帶給付「①1500萬元②250萬元③250萬元，及自①88年2月22日②
    88年3月7日③88年3月26起至清償日止，按年息①9.3﹪②9.5﹪③9
    .275﹪計算之利息，暨自①88年2月22日②88年3月7日③88年3月
    26日起至清償日止，其逾期在6個月以內者，按上開利率10﹪
    ，逾期超過6個月者，按上開利率20﹪計算之違約金，並連帶
    賠償程序費用147元。」，該支付命令已於89年7月10日確定
    等情，業經本院調閱上開各支付命令原本而查知，並有各支
    付命令之辦案進行簿在卷可稽。又上開三支付命令均是在民
    事訴訟法第521條於104年7月1日修正施行前確定，依民事訴
    訟法施行法第4之4條第1項、修正前民事訴訟法第521條第1
    項規定，與確定判決有同一效力。本件假扣押事件之債權人
    第二信用合作社既已取得與確定判決有同一效力之執行名義
    ，揆諸前揭說明，自無再命其繼受人即相對人於一定期間內
    起訴可言，聲請人聲請命相對人限期起訴，於法未合，自應
    予駁回。
四、爰裁定如主文。　　
中　　華　　民　　國　　111 　年　　9 　　月　　29　　日
                    民事第一庭  法  官  陳筱雯
以上正本係照原本作成。
如對本裁定抗告須於裁定送達後10日內向本院提出抗告狀，並繳
納裁判費新台幣1,000元。
中　　華　　民　　國　　111 　年　　9 　　月　　29　　日
                                書記官  張宸維